臺灣高等法院刑事裁定　　　　　　　　　　　　　　九十一年度聲再字第一二一號
　　再審聲請人
　　即受判決人　甲○○
右列聲請人因殺人案件，對於最高法院八十八年度台上字第二五一九號中華民國八十
八年五月十九日第三審確定判決（本院八十七年度上重更(一)字第八十三號，臺灣板橋
地方法院八十六年度重訴字第十五號、臺灣板橋地方法院檢察署八十六年度偵字第三
五九一、三六三二、四六０四號），聲請再審，本院裁定如左：
    主  文
再審之聲請駁回。
    理  由
一、本件聲請意旨略以：本件臺灣高等法院八十七年度上重更(一)字第八三號判決認定
    聲請人因曾於臺北縣樹林鎮○○路一五五號杜立智所經營之巨星泰式料理餐廳喝
    酒時，遭泰國籍客人歐打，汽車亦被砸損，車內鑰匙遭取走，認係杜立智教唆泰
    籍客人及在該餐廳排班之司機謝大台所為，因而對杜立智心生怨恨，亟思伺機加
    以報復之事實，無非依憑八十六年七月十六日第一審訊問筆錄內共同被告何俊賢
    翻異前詞之供述為據，然聲請人主觀上根本沒有認定，更沒有臆測杜立智教唆泰
    籍客人及謝大台，且證人孟玩萍及謝大台於八十六年七月十六日訊問時亦分別證
    述：「（當天胡連廷有被杜立智欺負？）沒有，杜立智只是勸他們不要吵架」、
    「沒看到杜立智打他或罵他（甲○○）。」，足證起訴書及八十六年五月十四日
    第一審訊問筆錄內何俊賢之供述不實，原審及最高法院對檢察官起訴書內所載之
    內容、八十六年四月二日第一審自白（一）狀、八十六年五月十四日第一審訊問
    筆錄內何俊賢所供稱之內容、聲請人於八十六年六月六日所提出「詳細聲請傳證
    人等狀」內聲請人陳述之內容，均未調查，僅憑八十六年七月十六日第一審訊問
    筆錄內共同被告何俊賢翻異前詞之供述，自有違法，是上開檢察官起訴書內所載
    之內容、八十六年四月二日第一審自白（一）狀、八十六年五月十四日第一審訊
    問筆錄內何俊賢所供稱之內容、聲請人於八十六年六月六日所提出「詳細聲請傳
    證人等狀」內聲請人陳述之內容，自均屬新證據。又本件八十七年六月二十六日
    原前審訊問筆錄內聲請人之供述、及八十八年一月十日原審聲請狀內聲請人所供
    之內容，旨在洗刷聲請人涉嫌共同殺人之冤屈，惟原審及最高法院亦均未予調查
    ，自屬違法，是上述八十七年六月二十六日原前審訊問筆錄及八十八年一月十日
    原審聲請狀內聲請人陳述之內容，也都屬新證據，爰提出上開新證據之部分影本
    各一份，依刑事訴訟法第四百二十條第一項第六款、第四百二十六條第三項之規
    定，聲請再審云云。
二、按刑事訴訟法第四百二十條第一項第六款所謂「發現確實之新證據」，係指該證
    據，事實審法院於判決前因未經發見，不及調查審酌，至其後始行發現者而言，
    若判決前已經當事人提出或聲請調查之證據，經原法院捨棄不採者，即非該條款
    所謂發見之新證據，不得據為聲請再審之原因（最高法院二十八年度抗字第八號
    判例意旨參照）。次按法院認為無再審理由者，應以裁定駁回之，經前項裁定後
    ，不得更以同一原因聲請再審，又法院認為聲請再審之程序違背規定者，應以裁
    定駁回之，刑事訴訟法第四百三十四條第一項、第二項、第四百三十三條分別定
    有明文。而上開所謂「同一原因」，係指就聲請再審之原因事實，已為實體上之
    裁判者而言（最高法院二十五年抗字第二九二號判例參照）。
三、經查聲請人上開聲請意旨所舉八十六年四月二日第一審自白（一）狀、八十六年
    五月十四日第一審訊問筆錄內何俊賢所供稱之內容、聲請人於八十六年六月六日
    所提出「詳細聲請傳證人等狀」內聲請人陳述之內容等新證據，前經聲請人據以
    向本院聲請再審，業經本院就其所述之原因事實為審酌，認聲請人以原確定判決
    所憑共同被告何俊賢之證言係虛偽不實，雖提出本案判決書、聲請人自白狀、聲
    請狀、本案共同被告何俊賢、證人孟玩萍及謝大台與聲請人相關之訊問、審判筆
    錄等相關資料為證，惟共同被告何俊賢、證人孟玩萍、謝大台之證言並未經法院
    判決其為虛偽確定；且聲請人所謂有利於其之相關證據，均已於判決前提出，並
    經原判決法院詳為審酌於理由欄中詳加說明，與「確實之新證據」意義不符，因
    認其聲請再審為無理由，而於九十年四月二十四日以九十年度聲再更(一)第六號，
    裁定駁回其再審之聲請等情，業經本院查閱屬實。茲聲請人復以同一原因聲請本
    件再審，揆諸上開刑事訴訟法第四百三十四條第二項之規定，顯違聲請再審之程
    序規定。
四、至聲請意旨所舉檢察官起訴書內所載之內容、八十七年六月二十六日原前審訊問
    筆錄內聲請人之供述、及八十八年一月十日原審聲請狀內聲請人所供之內容等證
    據，均係存在於卷內，當為最高法院所已知，亦為再審聲請人於法院審理時所明
    知，故並無事後始發見之可言，則聲請人所提前諸各點再審理由，無非係對原確
    定判決所為證據取捨及認定事實再為爭執，並非有何「發現確實之新證據」。
五、綜上所陳，聲請人所述各節，不符合刑事訴訟法四百二十條第一項第六款聲請再
    審之事由，且經裁定駁回後，更以同一原因聲請再審，所為再審聲請，難認符合
    再審聲請之規定，應予駁回。
六、據上論斷，應依刑事訴訟法第四百三十三條、第四百三十四條第一項，裁定如主
    文。
中      華      民      國    九十一    年      五      月     十五     日
                              臺灣高等法院刑事第二十二庭
                                  審判長法  官  林  明  俊
                                        法  官  邱  同  印
                                        法  官  胡  方  新
右正本證明與原本無異。
如不服本裁定應於收受送達後五日內向本院提出抗告書狀。
                                        書記官  秦  慧  榮
中    華    民    國     九十一    年      五       月       十七    日
